臺灣新北地方法院三重簡易庭民事裁定
111年度重聲字第72號
聲  請  人  吳冠霖  
相  對  人  劉鴻彥  
上列當事人間確認本票債權不存在事件，聲請人聲請停止執行
，本院裁定如下： 
    主  文
聲請人以新臺幣（下同）111,800元供擔保後，臺灣新北地方法
院110年度司執字第137444號執行事件之強制執行程序，於本院1
10年度重簡字第1479號確認本票債權不存在事件判決確定或因訴
訟上和解、調解、撤回而終結前應停止執行。
    理  由
一、聲請意旨略以：相對人前執本院110年度司票字第7156號本
    票裁定聲請對聲請人之財產強制執行，經本院以110年度司
    執字第137444號強制執行事件受理（下稱系爭強制執行事件
    ），並查封扣押聲請人之不動產、定111年6月8日進行第一
    次拍賣程序。惟聲請人前已提起確認本票債權不存在之訴，
    雖經本院以110年度重簡字第1479號判決駁回，然聲請人已
    於上訴期間內提起上訴，是聲請人提起之確認本票債權不存
    在之訴尚未確定。為此，爰依非訟事件法第195條第1、2項
    之規定，聲請人願供擔保，請准裁定前述強制執行事件停止
    執行等語。
二、按發票人主張本票係偽造、變造者，於前條裁定送達後20日
    內，得對執票人向為裁定之法院提起確認之訴。發票人證明
    已依前項規定提起訴訟時，執行法院應停止強制執行。但得
    依執票人聲請，許其提供相當擔保，繼續強制執行，亦得依
    發票人聲請，許其提供相當擔保，停止強制執行。發票人主
    張本票債權不存在而提起確認之訴不合於第一項之規定者，
    法院依發票人聲請，得許其提供相當並確實之擔保，停止強
    制執行，非訟事件法第195條定有明文。又法院定相當並確
    實之擔保金額而准許停止強制執行之裁定者，該項擔保係備
    供債權人因停止執行所受損害之賠償，其數額應依標的物停
    止執行後，債權人未能即時受償或利用該標的物所受之損害
    額，或其因另供擔保強制執行所受之損害額定之，非以標的
    物之價值或其債權額為依據（最高法院86年度台抗字第442
    號裁判要旨參照）。
三、經查，前述強制執行事件，相對人曾聲請執行聲請人之不動
    產，現仍未終結等情，業經本院調閱上開執行卷宗查明無誤
    。而聲請人於111年5月9日對本院110年度重簡字第1479號判
    決聲明上訴，亦經調閱本院110年度重簡字第1479號判決卷
    宗查明屬實，則聲請人依前揭規定聲請供擔保，停止系爭強
    制執行事件之執行程序等語，為有理由，應予准許。
四、又本件相對人於前述強制執行事件之債權額為86萬元，而聲
    請人提起確認本票債權不存在之訴，屬適用簡易訴訟程序之
    案件，其標的價額未逾150萬元，不得上訴至第三審，依各
    級法院辦案期限實施要點規定，第二審簡易訴訟程序審判案
    件之辦案期限為2年，加計裁判送達、上訴等期間，則兩造
    間訴訟審理期限約需2年2月，預估為聲請人提起前開確認本
    票債權不存在之訴獲准停止執行因而致相對人之執行延宕之
    期間。復兩造若無特別約定，其票款債權之利息按週年利率
    6％計算利息損失，是相對人因此可能受有約111,800元（計
    算式：86萬元×6％×（2年＋2/12年）＝111,800元）之遲延受償
    損失，依前述說明，聲請人自應對相對人因停止強制執行可
    能遭受之上開損害提供擔保，爰裁定如主文所示。
五、依非訟事件法第195條第3項規定，裁定如主文。　
中　　華　　民　　國　　111 　年　　5 　　月　　12　　日
              　　三重簡易庭    法  官  王凱俐
以上正本係照原本作成。
如不服本裁定，應於送達後10日內，向本院提出抗告狀並表明抗
告理由，如於本裁定宣示後送達前提起抗告者，應於裁定送達後
10日內補提抗告理由書（須附繕本），並繳納抗告費新臺幣1000
元。
中　　華　　民　　國　　111 　年　　5 　　月　　12　　日
                                書記官　李采錡